【裁判字號】    95,訴,10407
【裁判日期】    951213
【裁判案由】    清償借款
【裁判全文】
臺灣臺北地方法院民事判決             95年度訴字第10407號
原      告  寶華商業銀行股份有限公司
法定代理人  甲○○
訴訟代理人  乙○○
            丁○○
被      告  丙○○
上列當事人間清償借款事件，本院於民國95年11月29日言詞辯論
終結，判決如下：
    主  文
被告應給付原告新台幣貳佰零柒萬柒仟玖佰肆拾捌元，及自民國
九十五年一月五日起至清償日止，按年息百分之八計算之利息，
並自民國九十五年二月六日起至清償日止，逾期在六個月以內者
按上開利率百分之十，逾期超過六個月部分，按上開利率百分之
二十計算之違約金。
訴訟費用由被告負擔。
本判決於原告以新台幣柒拾萬元為被告供擔保後，得假執行。
    事實及理由
一、程序方面：按當事人得以合意定第一審管轄法院。但以關於
    由一定法律關係而生之訴訟為限，民事訴訟法第24條第1項
    定有明文。本件兩造約定由本院為第一審管轄法院，有融資
    貸款契約書（下稱契約書）第6條可按，本院自有管轄權。
二、原告起訴主張：第3人裕晟工業有限公司（下稱裕晟公司）
    於民國94年9月5日邀同被告為連帶保證人與原告簽訂契約書
    ，向原告借款新台幣（下同）300萬元，借款期間自94年9月
    5日起至96年9月5日止，利息依年息8%計算，每1個月為1期
    ，共分24期，按期定額年金平均攤還本息，如未按期償還本
    息時，逾期在6個月以內者按上開利率10%，逾期在6個月以
    上者，其超過6個月部分，按上開利率20%計算之違約金。惟
    第3人裕晟公司自95年1月5日起即未依約繳付本息，屢經催
    討，迄未清償，依契約書第4條第5項第1款之約定，被告已
    喪失期限利益，本件借款視為全部到期，第3人裕晟公司尚
    欠原告本金2,077,948元及其利息、違約金，被告丙○○自
    應依約負連帶保證之責任等語。並聲明：如主文第1項所示
    ，且願供擔保請准宣告假執行。
三、被告固自認上開契約書上之簽名係其所親簽，惟辯以：該契
    約書上之印章並非其所有，其當時係在裕晟公司上班，是公
    司要其與會計去銀行簽名，其目前無法還這筆錢等語。並聲
    明：原告之訴駁回。
四、原告主張之上開事實，已據其提出融資貸款契約書、一般放
    款全部查詢單、一般放款往來明細查詢單等件為證，核屬相
    符，堪信原告之主張為真實。被告雖以前詞置辯，惟被告既
    自認在該契約書上簽名，自應依約負連帶保證之責。從而，
    原告依融資貸款契約書及連帶保證之法律關係請求被告給付
    如主文第1項所示之本金、利息、違約金，均有理由，應予
    准許。
五、假執行之宣告：原告陳明願供擔保，請求宣告假執行，核無
    不合，茲酌定相當之擔保金額，予以准許。
六、據上論結，本件原告之訴為有理由，依民事訴訟法第78條、
    第390條第2項，判決如主文。
中    華    民    國    95    年    12    月    13    日
                  民事第四庭    法  官  陳邦豪
以上正本係照原本作成。
如對本判決上訴，須於判決送達後二十日之不變期間內，向本院
提出上訴狀。
中    華    民    國    95    年    12    月    13    日
                                書記官  薛德芬


司法院資訊處製作；財團法人民間司法改革基金會備份。
